臺灣桃園地方法院民事判決　　　　　　　 95年度訴字第843號
原　　　告　庚○○
訴訟代理人　己○○○
被　　　告　福圓營造有限公司
兼法定代理
人　　　　　丙○○
被　　　告　宜誠營造股份有限公司
兼法定代理
人　　　　　乙○○
被　　　告　旺氣建設有限公司
法定代理人　蔡玫佩
上列五人共
同訴訟代理
人　　　　　邱清銜　律師
被　　　告　東元電機股份有限公司
法定代理人　丁○○　　住同上
訴訟代理人　甲○○　　住台北市○○區○○路19-9號5樓
　　　　　　戊○○　　住同上
上列當事人間請求損害賠償事件，於民國96年5 月1 日言詞辯論
終結，本院判決如下：
    主    文
原告之訴及假執行之聲請均駁回。
訴訟費用由原告負擔。
    事實及理由
一、按訴狀送達後，原告不得將原訴變更或追加，但請求之基礎
    事實同一者，不在此限，民事訴訟法第255 條第1 項第2 款
    分別定有明文。本件原告原起訴之被告為福圓營造有限公司
    （下稱福圓公司）、宜誠營造股份有限公司（下稱宜誠公司
    ），嗣於本院95年8 月24日言詞辯論期日以言詞追加被告丙○○、呂金英，復於96年3 月9 日具狀追加旺氣建設有限公
    司（下稱旺氣公司）、東元電機股份有限公司（下稱東元公
    司），經核其原告前後所依據之事實與起訴狀所敘並無相異
    ，屬請求之基礎事實同一者，依上揭法律規定，應予准許，
    合先敘明。
二、原告起訴主張：
(一)、原告為坐落桃園縣大園鄉○○段海豐坡小段第1045-1、10
      45-2地號土地及其上門排號碼桃園縣大園鄉埔心村海豐坡
      26-5、26-6建號房屋之所有權人，被告福圓公司、被告宜
      誠公司為關係企業，渠等合作承攬原告隔壁之桃園縣大園
      鄉○○段宜誠圓鄉公寓大廈（下稱系爭社區），被告福圓
      公司並出具因施工造成鄰房污染或損害願賠償之切結書。
      次系爭社區係由宜誠集團之被告旺氣公司所興建出售，而
      該冷氣部分係於出售時一併裝設完成出售予住戶，系爭社
      區之冷氣均是向被告東元公司所購置。經調閱被告福圓公
      司、宜誠公司興建之大樓竣工圖，發現圖面建築物牆壁與
      原告所有系爭建物牆壁本應間隔1 米，惟實際施工僅相距
      60公分，則被告顯違反建築技術規則施工篇第45條第2 項
      規定，致生房屋裝設冷氣有噪音擾鄰情事發生，核屬侵權
      行為，自不待言。
(二)、查，被告福圓公司、宜誠公司明知系爭社區與原告所有之
      上開房屋相距僅約1 公尺，而房屋相鄰處原告有窗戶10餘
      組，竟故意將冷氣主機位置開設於相鄰之牆面，致原告終
      日飽受冷氣運作產生巨大聲響及熱氣之威脅，身心備受煎
      熬。按依建築技術規則施工編第45條第2 款規定「緊接鄰
      地之外牆不得向鄰地方向開設門窗、開口及設置陽台，但
      外牆或陽台外緣距離境界線之水平距離達1 公尺以上即不
      在此限」，旨在避免影響鄰地安寧，實際測量結果，被告
      福圓公司、宜誠公司承攬系爭社區與原告房屋相鄰間距一
      邊為62.7公分，一邊為115 公分，突出物50公分，確不符
      上開建築法規之規定，有鈞院95年11月8 日勘驗筆錄可稽
      ，而其設置冷氣機之位置確與原告房屋太近而有熱氣及噪
      音污染情形；渠等迄今無法舉證證明該冷氣機於前開距離
      所造成噪音及熱氣不致造成對原告之侵害，其主張自非可
      取。從而，是被告福圓公司、宜誠公司係故意違反保護他
      人之法律，依民法第184 條第2 項之規定，應推定其有過
      失。又被告丙○○、呂金英分別為被告福圓公司、宜誠公
      司之法定代理人，渠等執行職務時共同以背於善良風俗之
      方法，不法侵害原告之權利，則被告丙○○、呂金英應分
      別依民法第28條之規定與被告福圓公司、宜誠公司連帶負
      損害賠償責任；又被告丙○○、呂金英所經營之公司為關
      係企業，且負責同一工地，則渠等2 人亦為共同侵權行為
      。被告旺氣公司興建系爭社區時，違反建築技術規則，興
      建完成後竟將此不合法規興建之住宅出售，致侵害原告之
      權利；而被告東元公司所出售之冷氣，噪音聲響過大致原
      告受有損害，對其製造出售之商品需負商品製造人之相關
      責任。
(三)、「商品製造人因其商品之通常使用或消費所致他人損害，
      負損害賠償責任。」、「從事設計、生產、製造商品或提
      供服務之企業經營者，於提供商品流通進入市場，或提供
      服務時，應確保該商品或服務，符合當時科技或專業水準
      可合理期待之安全性。商品或服務具有危害消費者生命、
      身體、健康、財產之可能者，應於明顯處為警告標示及緊
      急處理危險之方法。企業經營者違反前二項規定，致生損
      害於消費者或第三人時，應負連帶賠償責任。但企業經營
      者能證明其無過失者，法院得減輕其賠償責任。」，民法
      第191 條之1 第1 項、消費者保護法第7 條定有明文。系
      爭冷氣機確實由被告東元公司製造、生產、經銷，商品製
      造人責任成立之原因，在於：商品或服務具有安全上或衛
      生上之危險。又商品製造人責任與一般之侵權行為責任，
      在歸責之論斷上最大的差異，在於前者僅須就商品或服務
      具有危險之客觀事實的存在，即足以論斷是否成立，而不
      去考慮發生危險之行為是否具有可歸責性（即故意或過失
      ），據此，商品製造人僅須所提供之商品或服務具有安全
      上或衛生上之危險即為已足，不以有故意或過失為必要。
      是以，被告東元公司辯稱，售予共同被告之冷氣出廠時均
      經「檢驗判定合格」、「遑論被告對此有故意過失存在」
      云云，然實際上該冷氣於通常使用上所製造之聲響仍造成
      原告精神上之損害，且夏天將至十幾台冷氣共同開啟所製
      造之噪音會到何程度原告實無法想像，被告東元公司稱其
      商品檢驗合格，此與商品於通常情形下使用所造成之損害
      無涉，其商品確有安全上之危險（噪音污染），被告東元
      公司欲免其責，所辯即不足採信。
(四)、又無過失責任不妨礙共同侵權行為之成立，最高法院67年
      台上字第1737號判例即謂，民法第185 條第1 項前段規定
      共同侵權行為人間不以有意思聯絡為必要，數人因過失不
      法侵害他人之權利，苟各行為人行為，均為其所生損害之
      共同原因，及所謂行為關聯共同，亦足成立共同侵權行為
      。是以被告等雖無意思連絡，惟共同不法侵害原告之所有
      權之行為既有關聯共同性，即應連帶負責。被告東元公司
      辯稱其對於其他共同被告如何安裝冷氣位置，無法掌握，
      而不需負責任，顯有誤會，被告東元公司所製造冷氣產生
      噪音，他共同被告違反建築法規建築房屋太靠近原告之所
      有房屋，致聲響進入原告之房地，損害原告之所有權，聲
      響更讓原告精神緊張，共同被告之行為雖無意思聯絡然具
      有行為關聯共同，被告等當然需為此負擔共同侵權行為責
      任。
(五)、原告為防止被告之行為製造噪音形成之損害，必須製作氣
      密窗，費用為323,293 元。又於他人居住區域內發生超越
      一般人社會生活所能忍受之噪音，應屬不法侵害他人居住
      安寧之人格利益，如其情節重大，被害人非不得依民法第
      195 條第1 項規定請求賠償相當之金額，是以，原告飽受
      噪音及熱氣污染所苦，併請求慰撫金20萬元，尚屬合理，
      爰依民法第793 條、第184 條第1 項、第185 條、第195
      條之規定，請求如聲明所述等語。並聲明：被告應連帶給
      付原告523,200 元，及自起訴狀繕本送達之翌日起至清償
      日止，按年息5%計算之利息。願供擔保請准宣告假執行。
三、被告福圓公司、丙○○、宜誠公司、乙○○、旺氣公司則以
    ：
(一)、本件系爭「宜誠園鄉」新建住宅係於９３年中即開始交屋
      ，至９４年底即全部交屋完竣。又該新建房屋乃宜誠集團
      之旺氣建設公司所興建出售，而冷氣部份亦係出售時一併
      裝設完成出售予住戶，該社區所有冷氣均是向被告東元公
      司所購，合先敘明。
(二)、查本件原告指述被告福圓公司興建之大園鄉○○段宜誠園
      鄉公寓大廈，其安裝之冷氣有造成噪音、熱氣等情形，而
      使原告遭到損害云云；惟查，被告福圓公司只是單純之建
      商，嗣後購屋者或住戶與原告之相處或相鄰關係如何，在
      所有興建過程均係依照建築法令下，實與被告福圓公司無
      關，故原告要求身為第三人之被告福圓公司應對現造成其
      所謂「侵害」之鄰居住戶行為負責，實嫌於法無據！又，
      原告指被告福圓公司前有出具切結書，保證因施工造成鄰
      房污染或損害，則願賠償云云，惟被告福圓公司所出具之
      該份切結書，其中明白記載：「茲因大園鄉○○段「宜誠
      園鄉」公寓，因本工程施工而造成鄰房污染或損壞，待拆
      架或工程完工時，本公司負責派員修繕，空口無憑，特立
      此切結。」。是其上清楚寫明，若是因被告福圓公司建築
      施工中，造成鄰損情形發生時，在施工拆架或工程完畢，
      將派員修繕。此顯然是在保證施工期間之鄰損賠償責任，
      而與建物完工並出售給第三人後，原告與第三人間之相鄰
      爭執無涉！今原告明知切結用意，卻仍據之主張求償，實
      係混淆視聽。另，本件原告起訴被告宜誠公司應如起訴之
      聲明連帶負賠償責任云云，惟綜觀原告起訴狀之事實及理
      由項記載，卻完全無被告宜誠公司應負責任之相關理由論
      述，宜誠公司之本件起訴，實無理由。更有甚者，本件原
      告具狀主張追加被告丙○○及乙○○，於程序上，被告認
      為此項追加乃主張該等二人有如何之侵權行為，與先前之
      事實關係不同。故在程序上被告不同意其追加；而於實體
      上，此二人僅係公司之法定代理人，就公司細部業務之執
      行根本未曾置問，其追加渠等二人為被告，無非濫行訴訟
      ，徒然浪費司法資源！
(三)、原告之本件之主張，先係指被告所建之公寓有製造噪音、
      熱氣等情形，但屢經縣府環保人員到現場檢測，均未違反
      規定。又嗣後原告更行主張被告有違反建築技術規則施工
      篇第４５條第２款之規定，即與其建物未留有一米以上之
      空間云云。經被告查閱該條款之規定得知，該條文乃針對
      外牆設置開口之限制為規範，且條文係指緊接鄰地時不得
      向鄰地方向開設門窗，但水平距離逾一公尺以上時，則不
      在此限。此顯與原告之主張完全二樣，職是原告訴狀所指
      模糊其詞，全然依其主觀之意思自行解釋法令，並主張建
      物應相隔一米云云，令人無法接受。
(四)、本件訴訟進行迄今，原告均未依法舉證被告有何侵權行為
      之事實，且各被告間為何有共同侵權之行為，亦未見明白
      ？是在原告未為舉證及論述支持其主張下，原告之本件請
      求實無依據可言，故原告之主張自不宜逕為肯認，尚祈鈞
      院明察等語。並聲明：原告之訴駁回，如受不利之判決，
      願供擔保請准宣告免為假執行。
四、被告東元公司則以：
(一)、緣原告稱「被告所售予共同被告之福圓公司或宜誠公司之
      冷氣所產生之噪音及熱氣，致原告受有損害，應與其他共
      同被告連帶負責」云云，惟查該等主張顯非事實，蓋：就
      原告提出之所有文件資料顯示，原告自始至終均未曾針對
      「其指稱被告所製造銷售之冷氣，係如何造成原告受損（
      例如冷氣音量之分具數為何）之何侵權態樣」等各項待證
      事實加以釐清及證明，是又何能恣意聲稱被告所製造之冷
      氣造成原告之損害？顯見原告所言無據。
(二)、退步以言，縱然「本案中之其他共同被告所興建之系爭公
      寓大廈所配置之冷氣」係由被告所製造，但被告既身為製
      造人及出賣人，依法自應僅針對製造人及出賣人之相關擔
      保責任負責；至於該「商品買受人即其他共同被告之營造
      公司」要將該等買受之冷氣機為如何之安裝與配置，被告
      根本無從知悉與掌握，從而，倘果真因此造成原告有任何
      不適，當與被告無涉。況且，按原告所持之民法第184 條
      及第185 條之規定言，係以「侵權人有故意或過失」為其
      適用之前提，殆無疑義，如此而論，倘被告如前所述「根
      本無從知悉及掌控共同被告就系爭冷氣之擺設與安置」，
      則對於因此所生之損害部分，更遑論被告能對此有任何故
      意或過失存在。
(三)、準此，就本案而言，原告雖一再聲稱「共同被告『故意』
      將被告所售予之冷氣，安裝於相鄰於原告之位置」，但此
      等決定與動作均出自共同被告之決定，根本與被告無關，
      更非被告所可能掌握與參與，是此可證，被告根本無任故
      意及過失之可言。況且，倘若如原告所主張「共同被告故
      意將十餘組冷氣一起安裝於相鄰於原告之位置，以致所產
      生之噪音及熱氣造成原告受有損害」者，則從上而論，原
      告所稱之受損情事顯係共同被告之不當安裝及擺設所致，
      被告自無須對於「共同被告之該等行為所生之損害」負責
      ，換言之，原告起訴主張之損害實乃與「共同被告針對冷
      氣之配置與擺設行為」有關，當與被告之銷售行為無涉（
      亦即：退萬步言，縱然被告所製造銷售之冷氣確有噪音過
      大或過熱之虞，但買受人（營造公司）要將該等商品安裝
      架設至其所興建大樓時，本應按其特性而為妥適之分配與
      處理，以避免不當之擺設而衍生不必要之損害，因此，如
      果因買受人之安裝位置失當而致他人受損者，當與被告無
      關）。
(四)、另按，經濟部標準檢驗局針對「無風管空氣調節機」（包
      含系爭冷氣機等設備）之噪音量設有國家準（ＣＮＳ）在
      案，依無風管空氣調節機之國家標準（總號：3615，類號
      ：Ｂ7048）第4.11條之規定，「額定冷氣能力為2.5 至4K
      W 之冷氣」其室外側之標準噪音量為63dB (A)、「額定冷
      氣能力為4.0 至12.5KW之冷氣」其室外側之標準噪音量為
      68dB(A) 。而經被告初步判斷，被告售予共同被告之冷氣
      機種，不外乎為「MM868B及LT840BP 」兩種型號及款式，
      而被告之該等產品於出廠時均業經「檢驗判定合格」，且
      針對其室外側之噪音試驗部分，檢驗所得之數據乃為「57
      、54.8、55、54.2」dB(A) ，均明顯合乎上開「63或68
      dB(A) 」之ＣＮＳ國家標準。矧且，桃園縣政府環境保護
      局亦已多次函證「該局派員複勘，並查無污染事實」。從
      而足認，被告所製造銷售之冷氣機確無任何致生噪音污染
      之情形，足堪認定，益證原告枉顧事實而追加被告東元公
      司為本案被告之舉，誠屬無稽等語。並聲請：原告之訴駁
      回。如受不利判決，願供擔保請准免受假執行之宣告。
五、得心證理由：
(一)、按「土地所有人，於他人之土地有煤氣、蒸氣、臭氣、煙
      氣、熱氣、灰屑、喧囂、振動、及其他與此相類者侵入時
      ，得禁止之。但其侵入輕微，或按土地形狀、地方習慣，
      認為相當者，不在此限。」，民法第793 條固定有明文。
      又「於他人居住區域發出超越一般人社會生活所能容忍之
      噪音，應屬不法侵害他人居住安寧之人格利益，如其情節
      重，被害人非不得依民法第195 條第1 項規定請求賠償相
      當之金額。」（最高法院92年台上字第164 號判例意旨參
      照）。次按民事訴訟如係由原告主張權利者，應先由原告
      負舉證之責，若原告先不能舉證，以證實自己主張之事實
      為真實，則被告就其抗辯事實即令不能舉證，或其所舉證
      據尚有疵累，亦應駁回原告之請求（最高法院17年上字第
      91 7號判例意旨參照）。再民法第184 條第1 項前段規定
      侵權行為以故意或過失不法侵害他人之權利為成之要件，
      故主張對造應負侵權行為責任者，應就對造之有故意或過
      失負舉證責任，而民事訴訟之當事人就有利於己之事實主
      張所須負擔之舉證責任，須達已足可轉換舉證責任之優勢
      證據之程度，而於他造訴訟當事人否其事實主張者，始改
      由他造訴訟當事人負證明優勢證據瑕疵之，否則即不謂該
      當事人已善盡其舉證責任，亦不容當事人之一方以主觀之
      見解，任意指稱他方對其有侵權行為，合先敘明。
(二)、
    1.本件原告主張被告福圓公司、宜誠公司所承攬，被告旺氣
      公司所興建出售之大園鄉○○段系爭社區，與原告所有之
      上開房屋相距約1 公尺，竟故意將冷氣主機位置裝設於相
      鄰之牆面，致原告終日飽受冷氣運作產生巨大聲響及熱氣
      之威脅，身心備受煎熬云云，惟為被告福圓公司、宜誠公
      司及旺氣公司等所否認，並以前詞置辯。經查：本件原告
      自93年12月間起迄本件損害賠償事件起訴前止，曾以原告
      代理人己○○○名義多次向桃園縣政府陳情被告宜誠公司
      等所承攬興建之系爭社區之冷氣主機裝設不當致造成原告
      住宅飽受噪音及熱氣威脅並聲請調解乙節，經桃園縣政府
      環境保護局多次派員前往勘查後，認「並未發現原告陳述
      情事或查無污染情事，並責成被告宜誠公司妥處改善」，
      或「因稽查當時冷氣主機尚未運轉，而查無噪音污染事實
      」，或「94年9 月14日下午14時會同台端於住宅邊並未發
      現廢氣排放及噪音情事。94年10月5 日夜間22時25分在台
      端家中量測對面住戶冷氣機均能音量為61.9分具，惟量測
      當時恰有飛機飛經之飛航噪音影響，並非代表音量。94年
      10 月7日上午11時40分再次會同台端勘查，表示將請村長
      出面協調」、「依噪音管制法規定，本局量測產生噪音之
      管制對象為個別使用冷氣機之住戶．．．建議台端委請環
      境檢測公司進行24小時音量監測，以便向該社區建商請求
      施作有效之防制設施」，並函復原告代理人己○○○，有
      桃園縣政府環境保護局93年12月21日函、94年1 月26日桃
      環空字第0940003303號函、94年3 月21日桃環空字第0940
      011567號函、94年10月14日桃環稽字第0940050016號函及
      原告提出之桃園縣大園鄉調解委員會調解通知書、調解不
      成立證明書等附卷足按，並經桃園縣政府函復處理在案等
      情，亦有桃園縣政府94年1 月14日府工建字第0940002276
      號函、94年3 月2 日府工建字第0940038262號函在卷可參
      。綜上可知，經桃園縣政府環境保護局多次派員勘查後，
      並未發現有原告指稱之因被告等在系爭社區裝設冷氣機產
      生噪音及熱氣等事實。
    2.另經本院於95年11月8 日會同兩造及桃園縣環境保護局人
      員履勘現場結果，因系爭社區大部分住戶上班無法配合噪
      音及熱氣施測，原告當場表示當日不用施測，必須全部住
      戶的冷氣均開啟，測試才準確等語，又經桃園縣環保局人
      員於住戶冷氣均未開啟情形下，測試所得的背景噪音值為
      52分具等情，有本院勘驗筆錄附卷可考（見本院卷第135
      頁）；嗣本院又於96年3 月14日電詢中華工商研究院關於
      是否有就冷氣機之噪音值及熱氣溫度為鑑定等事項後，通
      知兩造對鑑定施測之方法到院表示相關意見時，原告亦當
      場表明伊認為不需要施測，不願意鑑定等語（見本院96年
      3 月14日公務電話紀錄、96年3 月21日訊問筆錄）。
    3.原告另主張被告福圓公司前有出具切結書，保證因施工造
      成鄰房污染或損害，則願賠償云云，惟依被告福圓公司所
      出具之切結書載明：「茲因大園鄉○○段『宜誠園鄉』公
      寓，因本工程施工而造成鄰房污染或損壞，待拆架或工程
      完工時，本公司負責派員修繕，空口無憑，特立此切結。
      」等語（見本院卷第11頁）觀之，當係指若是因被告福圓
      公司建築施工中，造成鄰損情形發生時，在施工拆架或工
      程完畢，將派員修繕，此應係在保證施工期間之鄰損賠償
      責任，要與建物完工並出售給第三人後，系爭公寓大廈住
      戶冷氣裝設是否有所不當，甚至因而產生噪音、熱氣等污
      染致影響原告住家安寧等情無涉，是原告據此進而主張前
      開損害賠償，要屬於法無據。
    4.此外，原告並未舉其他事證以明被告宜誠公司等所承攬興
      建之系爭社區，因冷氣主機裝設不當，致產生有原告所不
      堪忍受之噪音及熱氣等事實，是原告此部分主張，自無從
      遽予憑信。
(三)、原告另主張被告福圓公司、宜誠公司、旺氣公司承攬興建
      出售系爭社區，違反建築技術規則施工篇第４５條第２款
      之規定，即與其建物未留有一米以上之空間，係故意違反
      保護他人之法律，依民法第184 條第2 項之規定，應推定
      其有過失。又被告丙○○、呂金英分別為被告福圓公司、
      宜誠公司之法定代理人，渠等執行職務時共同以背於善良
      風俗之方法，不法侵害原告之權利，則被告丙○○、呂金
      英應分別依民法第28條之規定與被告福圓公司、宜誠公司
      及旺氣公司等連帶負損害賠償責任云云，亦為被告福圓公
      司等所否認，經查：
    1.原告前亦曾多次向桃園縣政府陳情關於被告福圓公司等所
      承攬興建之系爭公寓大廈社區工程違反前開法規規定及未
      留防火巷，且該大樓與原告相鄰部分並未合法退縮乙節，
      經桃園縣政府分別函復稱：「…三、本案前以94年1 月14
      日府工建字第0940002276號函及94年3 月2 日府工建字第
      094003 8262 號函台端在案；前已敘明經調閱本案建造執
      照卷宗查明，無台端所述預留巷道面積退縮建築問題；本
      案係92年核發之建造執照，依行為時建築技術規則建築設
      計施工編110 條規定，本案基地二面以上臨接寬度4 公尺
      以上道路，無須留設防火間隔。四、另依建築技術規則建
      築設計施工編第45條（外牆設置開口之限制）第2 款規定
      ，外牆距離境界線之水平距離達1 公尺以上時得以開窗。
      …」等語（見桃園縣政府94年9 月21日府工建字第094025
      1139號函），以及「…二、有關旨揭地號土地新建建築物
      ，經調原核准圖說，其緊接鄰地之外牆距離境界線之水平
      距離達1 公尺，符合建築技術規則建築設計施工編第45條
      第2 款規定」等語（見該府95年3 月2 日府工建字第0950
      05 7141 號函）、「…二、台端所陳有關旨揭地號建築物
      違反建築技術規則建築設計施工編部分，本院業於95 年3
      月2 日府工建字第0950057141號函復在案。三、另該建築
      物業興建完成經本府派員勘查依建築法第70條核發使用執
      照在案，本府不再贅勘，合先敘明。四、本案經派員實地
      瞭解台端所陳，尚符原核發使用執照內容。如有涉及土地
      界址疑義或使用疑義者，惠請向主管地政機關申請鑑定，
      如有越界建築者由起造人負責…」等語（見該府95年3 月
      23日府工建字第0950081975號函），亦無原告所指稱被告
      等承攬興建之系爭社區工程涉有違反前開法規規定及未留
      防火巷，以及該社區大樓與原告相鄰部分並未合法退縮等
      情自明。
    2.另經本院於95年11月8 日履勘現結果：「防火巷經測量靠
      近23-9地號部分至圍牆（非原告建物）寬度為62.7公分，
      靠近23-3地號部分至原告建物的寬度為115 公分，到突出
      物（應係原告置放瓦斯等物品之儲藏空間）之寬度為50公
      分。」，此有本院勘驗筆錄及附圖在卷可稽（見本院卷第
      136 頁、第137 頁），是系爭社區大廈與其緊接鄰地之原
      告所有建物外牆（非指圍牆外牆或突出建物間）距離境界
      線之水平距離達1 公尺，要無違反建築技術規則建築設計
      施工編第45條第2 款規定亦明。此外，被告復未舉其他事
      證以明被告確涉有違反建築技術規則建築設計施工編第45
      條第2 款等相關規定情事，是原告此部分主張，洵無足採
      。
    3.又民法第28條固規定法人對於其董事或其他有代表權之人
      因執行職務所加於他人之損害，與該行為人連帶負賠償之
      責任，惟此規定係指法人之董事或其他有代表權之人因執
      行職務加損害於他人時，應由法人負連帶賠償之責而言，
      倘法人所負之損害賠償責任非因其董事或其他有代表權之
      人因執行職務加害於他人所致，則受害人尚不得依此規定
      請求該法人之董事或其他有代表權之人與法人負帶賠償責
      任。經查：依上述可知，原告既無法舉證證明被告福圓公
      司、宜誠公司、旺氣公司有何違反保護他人之法律之行為
      ，亦未舉證證明被告福圓公司、宜誠公司之法定代理人即
      被告丙○○、呂金英二人確因執行何職務加損害於原告之
      事實存在，揆諸前揭說明，原告空言泛指被告丙○○及呂
      金英二人，於執行職務時共同以背於善良風俗之方法，不
      法侵害原告之權利，被告丙○○、呂金英應分別依民法第
      28條之規定與被告福圓公司、宜誠公司連帶負損害賠償責
      任云云，亦屬於法無據，自不可採信。
(四)、又原告主張被告東元公司所製造出售之系爭冷氣產生噪音
      及熱氣，且因其他共同被告違反建築法規建築房屋，致原
      告飽窗噪音、熱氣之威脅，被告東元公司對其製造出售之
      商品需負商品製造人之相關責任，而與其他共同被告負擔
      共同侵權行為責任云云，亦為被告東元公所堅詞否認，並
      以前詞抗辯。經查：
    1.按「商品製造人因其商品之通常使用或消費所致他人之損
      害，負賠償責任。但其對於商品之生產、製造或加工、設
      計並無欠缺或其損害非因該項欠缺所致或於防止損害之發
      生，已盡相當之注意者，不在此限。」，民法第191 條之
      1 第1 項固定有明文。然受害人依民法第191 條之1 規定
      請求商品製造人負損害賠償責任，固無庸證明商品之生產
      、製造或加工、設計有欠缺，及其損害之發生與該商品之
      欠缺有因果關係，以保護消費者之利益，惟就其損害之發
      生係因該商品之「通常使用」所致一節，仍應先負舉證責
      任。於受害人證明其損害之發生與商品之通常使用具有相
      當因果關係前，尚難謂受害人之損害係因該商品之通常使
      用所致，而令商品製造人就其商品負侵權行為之損害賠償
      責任（最高法院93年年度台上字第989 號裁判意旨可資參
      照）。亦即，前開條文規定之商品製造人責任係民法第18
      4 條侵權行為責任之特別規定，主張其為民法第184 條規
      定之受害人，須依民事訴公法第277 條一般舉證責任分配
      之原則，就有利於己之事實均負舉證責任，即就侵權行為
      人之故意、過失，請求權人之損害，損害與侵權行為人之
      行為間之因果關係，均負舉證責任。而民法第191 條之1
      規定亦採侵權行為說，僅商品製造人於此係負中間責任，
      但仍採過失責任，僅將舉證責任反轉，惟此時商品製造人
      責任仍受「使用者就商品為通常使用或消費」之情形下所
      生損害之限制。
    2.據前所述，本件原告既未舉證證明被告東元公司所製造、
      銷售之系爭冷氣機究產生何種噪音、熱氣，因而致其生有
      何種損害，亦未證明就其所受損害之發生係因系爭冷氣機
      之「通常使用」所致，且其損害之發生與系爭冷氣機之通
      常使用具有相當因果關係，揆諸前揭說明，自難逕令商品
      製造人即被告東元就其商品即系爭冷氣機負侵權行為之損
      害賠償責任，甚或令被告東元公司與其他被告負共同侵權
      行為責任。綜上，原告此部分主張，亦屬無理由，委無足
      採。
六、綜上，本件原告既無法舉證證明被告等有何侵權行為致其因
    而受有何損害，從而，原告依民法第793 條、第184 條第1
    項、第18 5條、第195 條、第28條、第191 條之1 等侵權行
    為法律關係，請求被告應連帶給付523,200 元，及自起訴狀
    繕本送達之翌日起至清償日止，按年息5%計算之利息，洵屬
    無據，應予駁回。原告之訴既經駁回，其假執行之聲請已失
    所依附，應併駁回之。
七、本件判決之基礎已臻明確，兩造其餘攻擊防禦方法及所提出
    之各項證據資料，經審酌後，應認與判決之結果無影響，爰
    不予以一一論述，併此敘明。
八、結論：原告之訴為無理由，依民事訴訟法第78條，判決如主
    文。
中　　華　　民　　國　　96　　年　　5 　　月　　15　　日
                  民事第一庭    法　官　汪智陽
以上正本證明與原本無異。
如對本判決上訴，須於判決送達後20日內向本院提出上訴狀。
                    　　　　　　書記官　葉菽芬
中　　華　　民　　國　　96　　年　　5 　　月　　15　　日
